臺灣新竹地方法院刑事判決　　　　　　　100年度訴字第252號
公　訴　人　臺灣新竹地方法院檢察署檢察官
被　　　告　陳世偉
選任辯護人　財團法人法律扶助基金會吳國源律師
上列被告因違反毒品危害防制條例案件，經檢察官提起公訴（10
0 年度偵字第5165、6641、6649、6955號），本院判決如下︰
    主  文
陳世偉製造第二級毒品，未遂，累犯，處有期徒刑參年捌月；扣
案如附表編號一至六所示之物，均沒收。又販賣第一級毒品，累
犯，處有期徒刑柒年捌月；扣案如附表編號七所示之物，沒收之
；未扣案販賣第一級毒品所得新臺幣貳仟元沒收，如全部或一部
不能沒收時，以其財產抵償之。又販賣第一級毒品，累犯，處有
期徒刑柒年捌月；扣案如附表編號七所示之物，沒收之；未扣案
販賣第一級毒品所得新臺幣貳仟元沒收，如全部或一部不能沒收
時，以其財產抵償之。又販賣第一級毒品，累犯，處有期徒刑柒
年捌月；扣案如附表編號七所示之物，沒收之；未扣案販賣第一
級毒品所得新臺幣參仟元沒收，如全部或一部不能沒收時，以其
財產抵償之。又轉讓第一級毒品，累犯，處有期徒刑柒月；扣案
如附表編號七所示之物，沒收之。又轉讓第一級毒品，累犯，處
有期徒刑柒月；扣案如附表編號七所示之物，沒收之。應執行有
期徒刑玖年；扣案如附表編號一至七所示之物，均沒收；未扣案
販賣第一級毒品所得新臺幣柒仟元沒收，如全部或一部不能沒收
時，以其財產抵償之。
    事  實
一、陳世偉前因妨害自由案件，於民國（下同）96年4月20日，
    經本院以96年度易字第125號判處有期徒刑6月確定，再於同
    年8月27日，經本院以96年度聲減字第1678號裁定減為有期
    徒刑3月，甫於同年10月25日易科罰金執行完畢，仍不知悔
    改。
二、陳世偉綽號為「阿偉」，明知海洛因、甲基安非他命具有成
    癮性、濫用性及社會危害性，如供人施用，對人之身體健康
    將造成極大危害，業經主管機關公告為毒品危害防制條例第
    2條第2項第1、2款之第一、二級毒品，不得非法製造、持有
    、轉讓或販售，因在新竹市○○路60號所經營之「丹妮絲護
    膚坊」經營不善，無正當收入，且染有施用毒品之惡習，需
    款甚鉅，竟為下述製造、販賣、轉讓毒品之行為：
（一）陳世偉基於製造第二級毒品甲基安非他命之犯意，於99年
      10月間，以新臺幣（下同）10萬元之代價，在其位於新竹
      市○○路65號租屋處，向綽號「妹ㄟ」之林憶汶（所涉販
      賣毒品罪嫌部分，另由臺灣新竹地方法院檢察署通緝中）
      購買感冒錠1大袋後，即在其位於新竹縣竹北市○○○街
      26巷3號住處，以酒精混合水及前開感冒藥錠之方式，使
      其成為甲基安非他命之先驅原料即管制第四級毒品「甲基
      麻黃」混合液，欲藉此提煉麻黃素，再精鍊出甲基安非
      他命，惟因尚不熟悉甲基安非他命精鍊過程之技術，而尚
      未萃取出甲基安非他命而不遂。
（二）陳世偉意圖營利，基於販賣第一級毒品海洛因之犯意，以
      持用之0000000000號行動電話與B37（真實姓名年籍詳如
      對照表，所涉施用毒品罪部分，業經本院裁定觀察勒戒）
      所持用之0000000000號行動電話聯絡，分別於100年4月1
      日中午12時許、同年4月3日下午1時許、同年4月6日晚上7
      時許，均在B37住處（址詳卷），分別販賣2,000元、2,00
      0元、3,000元之海洛因各一小包予B37，其共取得不法利
      益7,000元。
（三）陳世偉另基於轉讓第一級毒品海洛因之犯意，先於100年3
      月中旬某日，以同上行動電話與B36（真實姓名年籍詳如
      對照表，所涉及施用毒品部分，業經臺灣新竹地方法院檢
      察署檢察官為緩起訴處分，緩起訴期間為1年6月，B36應
      至指定之新中興完成戒癮治療「包含藥物治療、心理治療
      或社會復健治療」，履行期間為1年）所持用之000000000
      0號行動電話聯絡方式，在其上址住處，無償提供摻有海
      洛因之香煙2根予B36施用，B36因過意不去，嗣於同月23
      日，在其住處，自願交付2千元予陳世偉；另於同年4月6
      日晚上10時許，在B36住處（址詳卷），無償提供摻有海
      洛因之香煙1根予B36施用。
三、嗣為警依本院核發通訊監察書執行通訊監察後，於100年5月
    25日，持本院核發搜索票執行搜索及臺灣新竹地方法院檢察
    署依法核發之拘票執行拘提時，在陳世偉上址住處，當場扣
    得前開0000000000號行動電話1支（含SIM卡2張）及如附表
    編號一所示「甲基麻黃」混合液4瓶；另於同年6月3日下
    午1時30分許，在其上址住處，經陳世偉自行交出扣得如附
    表編號二至四所示「甲基麻黃」混合液2瓶及1桶及編號五
    、六所示之物，始循線查知上情。
四、案經新竹市警察局移送、新竹市警察局第二分局報告暨臺灣
    新竹地方法院檢察署檢察官自動檢舉簽分偵查起訴。
    理  由
壹、程序部分：
    按被告以外之人於審判外之言詞或書面陳述，除法律有規定
    者外，不得作為證據；又被告以外之人於審判外之陳述，雖
    不符合同法第159 條之1 至第159 條之4 之規定，但經當事
    人於審判程序同意作為證據，法院審酌該言詞陳述或書面陳
    述作成時之情況，認為適當者，亦得為證據。當事人、代理
    人或辯護人於法院調查證據時，知有第159 條第1 項不得為
    證據之情形，而未於言詞辯論終結前聲明異議者，視為有前
    項之同意，刑事訴訟法第159 條第1 項及第159 條之5 分別
    定有明文。經查，本判決下列所引用之各該被告以外之人於
    審判外之陳述（包含書面陳述），除公務員職務上製作之紀
    錄文書，並無顯不可信之情況，依刑事訴訟法第159 條之4
    第1 款規定，有證據能力外，其餘亦屬傳聞證據部分，檢察
    官、被告及其辯護人於本院準備程序中均表示沒有意見，且
    迄於言詞辯論終結前亦未聲明異議。本院審酌上開證據資料
    製作時之情況，尚無違法不當及證明力明顯過低之瑕疵，亦
    認為以之作為證據應屬適當，故揆諸前開規定，爰依刑事訴
    訟法第159 條之5 規定，認前揭證據資料均有證據能力。
貳、實體部分：
一、認定犯罪事實所憑證據及認定之理由：
（一）上揭犯罪事實，業據被告陳世偉於本院準備程序進行中及
      審理時均坦承不諱（見本院卷第45、89頁），核與證人B3
      7 、B36 、周俊銘於警詢及偵查中之證述情節大致相符，
      另有本院100 年度聲搜字第308 號搜索票1 份、搜索扣押
      筆錄、扣押目錄表各2 份及現場搜索照片共36張（見100
      年度偵字第5165號偵查卷卷一第21、23至25頁、第207 至
      208 頁、219 至230 頁、100 年度偵字第6641號偵查卷第
      145 至150 頁）、本院99年聲監字第373 號、100 年聲監
      續字第38號通訊監察書（以上均為影本）及通訊監察譯文
      各1 份（見100 年度偵字第5165號偵查卷卷二第2 至5 頁
      ）、被告陳世偉行動電話門號0000000000號申裝資料及譯
      文資料、被告陳世偉使用門號0000000000號行動電話與證
      人B37 使用之門號0000000000號通訊監察譯文、被告陳世
      偉使用門號0000000000號行動電話與證人B36 使用之門號
      0000000000號通訊監察譯文（見上開5165號偵查卷一第27
      至30頁、第74、90頁、第121 頁）附卷可參，此外，復有
      附表所示扣押物可資佐證（扣押物品清單見本院卷第55至
      56頁）。另扣案之疑似安非他命液體4瓶（驗前總毛重為3
      770.50公克，包裝玻璃瓶總重約1636.16公克。共取30.66
      公克鑑定用罄，總餘2103.68公克。），經送鑑驗結果：
      均檢出微量四級毒品，毒品先驅原料"甲基麻黃"（Meth
      ylephedrine）成分；又扣案之疑似安非他命液體2瓶及1
      桶，其中現場編號A（驗前毛重67.63公克，包裝塑膠瓶重
      13.37公克。取9.43公克鑑定用罄，餘44.83公克。）、現
      場編號B（驗前毛重48.50公克，包裝塑膠瓶重13.37公克
      。取5.05公克鑑定用罄，餘30.08公克。）、現場編號C（
      驗前毛重51.43公克，包裝塑膠瓶重13.37公克。取5.37公
      克鑑定用罄，餘32.69公克。），經送鑑驗結果：分別檢
      出微量四級毒品、四級毒品、四級毒品：毒品先驅原料"
      甲基麻黃"（Methylephedrine）成分，有刑事局100年6
      月22日刑鑑字第10000751 54號及第0000000000號鑑定書
      各1份（見上開5165號偵查卷一第272、368頁）在卷可憑
      。
（二）至被告之辯護人為被告辯護稱：就犯罪事實二、(一)所示有
      關製造第二級毒品安非他命未遂之部分，被告雖有提煉第
      四級毒品「甲基麻黃」（第二級毒品安非他命之前驅原
      料），但此部分應仍未達製造第二級毒品甲基安非他命之
      著手階段，即被告雖已準備相關的器具、原料，惟被告之
      行為僅構成製造第二級毒品的準備行為即預備階段，故不
      構成製造第二級毒品未遂等語。
    按刑法上預備與實行間，乃以「著手」為區隔點，至於著
      手之判斷，有以主觀說、客觀說及主客觀混合說三種，其
      中主觀說又分純粹主觀說、變通主觀說；客觀說又分形式
      客觀說及實質客觀說二種。「形式客觀說」乃使行為人已
      開始為構成要件之行為。「實質客觀說」乃指行為人已開
      始為與構成要件密切接近之行為，或行為已達於侵害法益
      之急迫危險。至於「純粹主觀說」，乃指行為人主觀上認
      識已開始實行時，即為著手。「變通主觀說」乃指由外觀
      已可認定行為人之犯意所在，或犯意已達飛耀表動狀態，
      且客觀上已達於侵害法益之急迫危險時，即為著手。「主
      客觀混合理論」乃指行為人主觀之認識而開始實行足以直
      接繼續實現構成要件之行為時，即為著手。實務上，目前
      判例對於一般犯罪之著手，認為係指犯人對於構成要件之
      行為開始實行者而言（參閱最高法院21年非字第97號、25
      年非字第164號、30年上字第684號判例），應係採取客觀
      說。然近年來司法審判實務上，亦有傾向採取實質客觀說
      之趨勢，此由實務判決中提及「、、、客觀上已足認認其
      行為係與侵犯他人財物之行為有關，且屬具有一貫接連性
      之密接行為，顯然已著手於竊盜行為之實行、、、」即明
      （詳最高法院84年度台上字第4341號判決、最高法院82年
      4 月13日82年第2次刑事庭會議(二)決議）。
    查：被告於本院審理中供稱：「（問：你買了之後就拿到
      新竹縣竹北市○○○街26巷3號的住處，加入酒精、水、
      感冒藥錠，要加以提煉第4級毒品甲基麻黃？）是。」
      、「（問：如果她沒有告訴你的話，你怎麼知道要泡酒精
      、水來溶解出第4級毒品甲基麻黃？）聽別人講的。」
      、「（問：後續的部分，有無聽人家說嗎？）想說慢慢再
      找人問。」、「（問：你在100年7月6日偵訊中，你說你
      買感冒藥錠是為了要準備提煉麻黃素？）是。」、「（問
      ：你知道再提煉出甲基安非他命前，要先提煉出麻黃素？
      ）是。」、「（問：你購買感冒藥錠的目的最終是要經由
      溶解的程序，最後提煉出甲基安非他命？）是。」等語（
      見本院卷第98-100頁），另證人周俊銘（即新竹市警察局
      鑑識課課長）於偵查中證述：本件扣案甲基麻黃混合液
      經送刑事局鑑定結果，含有甲基安非他命之先驅原料即第
       4級管制毒品甲基麻黃之成分，可由感冒藥錠中溶出，
      再經強鹼類轉化成麻黃素，再用化學藥劑共煮後，會形成
      甲基安非他命，經精製、純化後即可使用；本件若經相當
      程序，可能製成甲基安非他命等語（見100 年度偵字第
      516 5 號偵查卷第275-276 頁）。由被告上開供述得見，
      被告購入感冒藥錠就是要加以提煉甲基麻黃，並續而製
      造出甲基安非他命，且被告也知悉甲基麻黃乃甲基安非
      他命之先驅原料，若繼續後續程序可以製成甲基安非他命
      ，故而被告「主觀上」已具有開始著手製造第二級毒品行
      為之認識，且「客觀上」被告已依序逐步進行購入原料、
      器具，並將購入感冒藥錠加入酒精混合水溶解成甲基安非
      他命之先驅原料之化學階段，而被告所進行之程序加上後
      續相當階段是可製成甲基安非他命乙節，業據證人周俊銘
      證述明確，是不論以主觀說、客觀說及主客觀混合理論，
      被告之行為均已該當著手階段，至於製造先驅原料與製成
      甲基安非他命成品間雖仍有一段距離，然距離成品完成程
      度之高低，以及被告後續尚待詢問他人製造方式以便進行
      後續製造甲基安非他命以至完成成品，均不因此影響其已
      經著手之事實，是本件被告已然該當著手階段，辯護人為
      被告利益辯稱本件尚為達著手階段應無可採。
（三）再者，本院認定被告就犯罪事實二、(二)所示之販賣第一級
      毒品部分有營利之意圖，亦即被告供述販賣獲利情況如下
      ：我的賣價大概是第一級毒品海洛因一小包2,000元，中
      間差價我大概賺幾百元，約賺300至500元。若一包3,000
      元的數量我是約賺900元等語（見本院卷第47頁），故被
      告乃基於營利之意圖而進行販賣第一級毒品海洛因應足認
      定之。
（四）綜上所述，足認被告上開自白核與事實相符，堪以採信。
      本件事證明確，被告犯行堪以認定，應依法論科。
二、論罪科刑：
（一）核被告就犯罪事實二、(一)所為，係犯毒品危害防制條例第
      4 條第6 項、第2 項之製造第二級毒品未遂罪；就犯罪事
      實二、(二)所示3 次所為，均係犯同條例第4 條第1 項之販
      賣第一級毒品罪；就犯罪事實二、(三)所示2 次所為，均係
      犯同條例第8 條第1 項之轉讓第一級毒品罪。
（二）被告上開製造第二級毒品未遂、3 次販賣第一級毒品及2
      次轉讓第一級毒品犯行之犯罪時間不同，犯意個別，各次
      製造未遂、販賣、轉讓毒品行為，係屬可分，顯係各別起
      意，應分論併罰。
（三）被告陳世偉前因妨害自由案件，經本院於96年4 月20日以
      96年度易字第125 號判決判處有期徒刑6 月確定，再於96
      年8 月27日以96年度聲減字第1678號裁定減為有期徒刑3
      月確定，甫於同年10月25日易科罰金執行完畢，有臺灣高
      等法院被告前案紀錄表及臺灣新竹地方法院檢察署刑案資
      料查註紀錄表各1 紙附卷可稽，其於有期徒刑之執行完畢
      後，5年內故意再犯本件有期徒刑以上之上開數罪，均為
      累犯，除就販賣第一級毒品、製造第二級毒品未遂法定本
      刑為死刑或無期徒刑不得加重外，其餘部分應各依刑法第
      47條第1項之規定加重其刑。
（四）另就犯罪事實二、(一)部分，被告製成甲基安非他命未遂之
      先驅原料即管制第四級毒品「甲基麻黃」混合液，欲藉
      此提煉麻黃素，再精鍊出甲基安非他命，惟因不熟悉甲基
      安非他命精鍊過程之技術，即為警查獲，被告已著手於製
      造第二級毒品犯罪行為之實施，而未如願萃取出甲基安非
      他命，為未遂犯，應依刑法第25條第2項之規定減輕其刑
      。
（五）被告於本案查獲後，就上開犯罪事實二、(一)之製造第二級
      毒品未遂，及犯罪事實二、(二)於100年4月1日中午12時許
      、同年4月3日下午1時許，在B37住處，分別販賣2, 000元
      、2,000元各一小包予B37及二、(三)所示之2次轉讓第一級
      毒品之犯行，自偵查迄本院審理中均自白犯罪，依毒品危
      害防制條例第17條第2項規定均應減輕其刑，並就犯罪事
      實二、(一)製造第二級毒品未遂犯行部分遞減其刑。另被告
      就上開犯罪事實二、(二)（即於100年4月6日晚上7時許販賣
      第一級毒品海洛因予B37部分），被告雖於偵查中未就此
      部分回答，且被告於警詢時就此部分並未明確回答，僅回
      答「不知賺多少」等語（偵查卷第5165號第204頁背面）
      ，然經本院於審理中再次向被告確認該警詢筆錄內容之真
      意時，被告供述：當時因為不記得，不曉得如何回答，所
      以才保持緘默。後來警察問我販毒獲利多少時，我回答我
      不知道賺多少的意思是我承認有販賣毒品給他，但我不知
      道賺多少。所以在此之前，警方問了二個問題，我是因不
      知如何回答，所以才保持緘默等語（見本院卷第102頁）
      ，此部分應認被告亦符合偵訊中自白犯罪之要件，且被告
      於本院審理中也已自白犯罪，故二、(二)有關「100年4月6
      日晚上7時許販賣第一級毒品海洛因予B37部分」之犯行亦
      符合自白之要件，亦應依毒品危害防制條例第17條第2項
      規定減輕其刑。
（六）再按犯罪之情狀顯可憫恕，認科以最低刑度仍嫌過重者，
      得酌量減輕其刑，刑法第59條定有明文。所謂「顯可憫恕
      」，係指被告之犯行有情輕法重之情，客觀上足以引起一
      般人同情，處以法定最低刑度仍失之過苛，尚堪憫恕之情
      形而言；又販賣第一級毒品罪之法定刑為死刑或無期徒刑
      ，然同為販賣第一級毒品之人，其原因動機不一，犯罪情
      節未必盡同，或有大盤毒梟者，亦有中、小盤之分，甚或
      僅止於吸毒者友儕間為求互通有無之有償轉讓者亦有之，
      其販賣行為所造成危害社會之程度自屬有異，法律科處此
      類犯罪，所設之法定最低本刑卻同為「死刑或無期徒刑」
      ，不可謂不重。於此情形，倘依其情狀處以較輕之徒刑，
      即足以懲儆，並可達防衛社會之目的者，自非不可依客觀
      之犯行與主觀之惡性二者加以考量其情狀，是否有可憫恕
      之處，適用刑法第59條之規定酌量減輕其刑，期使個案裁
      判之量刑，能斟酌至當，符合比例原則。經查：被告就本
      件犯罪事實二、(二)之3次販賣第一級毒品部分，被告係因
      朋友需要，始有販賣毒品之違法行為，又被告實際販賣金
      額每次僅有2,000元或3,000元，與坊間販賣毒品之大、中
      盤商等毒梟未可等比，倘處以本罪法定最輕刑，依社會一
      般觀念不無有情輕法重之虞，是被告上開3次販賣第一級
      毒品犯行，客觀上均足以引起一般同情，衡情堪可憫恕，
      爰均依刑法第59條之規定遞減輕其刑。而被告就上述販賣
      第一級毒品有二種以上刑之減輕事由者，應遞減輕之，並
      就前開製造第二級毒品未遂、販賣第一級毒品、轉讓第一
      級毒品應依累犯規定加重其刑者，依法先加後減及遞減之
      。
（七）爰審酌被告所為製造第二級毒品甲基安非他命之犯行，可
      能造成毒品泛濫，危害社會非輕，惟念扣案如附表編號一
      至四所示之物，均因未如願萃取出甲基安非他命而未含第
      二級毒品成分之程度，對社會之危害性自難與製造出已結
      晶純化完成之甲基安非他命之危害性相比擬，是與之相較
      其情節自有輕重之別；又被告明知毒品對於身心健康有莫
      大之戕害，竟漠視毒品之危害性，除吸食毒品之外，復為
      本案販賣、轉讓第一級毒品犯行，令買受毒品者、受讓施
      用者沉迷於毒癮，無法自拔外，輕則戕害個人身心，重則
      因缺錢買毒而引發各式犯罪，實為多種犯罪之源頭，對國
      家、社會、個人之傷害可謂至深且鉅，有鑑於毒品販售常
      有暴利可圖，故非予嚴懲，不足以遏止此類非行，惟被告
      非毒品大盤商，其等每次交易數量甚微，兼衡被告於偵查
      、審理程序，坦承全部犯行，犯後態度良好，已有悔意，
      及其經濟狀況未佳，家中有三名子女尚待扶養等一切情狀
      ，酌情分別量處如主文所示之刑，並定其應執行之刑。
（八）沒收：
    1.扣案如附表編號一至編號四所示之物，尚非屬成品，並非
      毒品危害防制條例所列管之毒品，無從依毒品危害防制條
      例第18條第1項前段規定諭知沒收銷燬，然與附表編號五
      、六均係被告所有且供其犯製造甲基安非他命未遂所用之
      物，業據被告供承在卷，均應依毒品危害防制條例第19條
      第1項規定宣告沒收。至被告遭查獲前業經倒掉一部份（
      約與查獲相等數量）之感冒藥錠混合酒精之溶液，業據被
      告供述明確（見本院卷第101頁），是上開倒掉之溶液業
      已滅失，爰不宣告沒收，附此敘明。
    2.扣案如附表編號七所示之門號0000000000號行動電話1支
      （含SIM卡2張），為被告所有，且上開行動電話係供以被
      告販賣、轉讓第一級毒品聯絡之用，亦經被告於本院審理
      中坦承無誤，應同依同條例第19條第1項前段宣告沒收。
      至於扣案如附表編號八所示之海洛因殘渣袋6個，係被告
      另案施用第一級毒品海洛因犯行之證物，與本件經論罪科
      刑部分無關，爰不予宣告沒收，附此敘明。
    3.末按毒品危害防制條例第19條第1 項規定，係採義務沒收
      主義，故販賣毒品所得之金錢，如能認定確係販賣毒品所
      得之款項，均應宣告沒收，不以當場搜獲扣押者為限，但
      因其並無「不問屬於犯人與否，沒收之」之特別規定，仍
      以沒收物屬於犯人所有者為限，始得依該規定予以沒收。
      而上開規定所稱「追徵其價額」者，必限於所沒收之物為
      金錢以外之其他財物而無法沒收時，始應追徵其價額，使
      其繳納與原物相當之價額。如所得財物為金錢而無法沒收
      時，應以其財產抵償之，而不發生追徵價額之問題，最高
      法院93年度臺上字第1218號、第2670號、第2743號判決要
      旨可資參照。被告如犯罪事實二、(二)所示販賣第一級毒品
      所得（共計新臺幣7000元），自應依該條項之規定沒收，
      如全部或一部不能沒收時，應以其財產抵償之。
據上論斷，應依刑事訴訟法第299 條第1 項前段，毒品危害防制
條例第4 條第1 項、第2 項、第6 項、第8 條第1 項、第17條第
2項、第19條第1項，刑法第11條、第25條第2項、第47條第1項、
第59條、第51條第5款，判決如主文。
本案經檢察官高上茹到庭執行職務。
中    華    民    國   100    年    11    月    21    日
                  刑事第三庭  審判長法  官  汪銘欽
                                    法  官  張詠晶
                                    法  官  李毓華
以上正本證明與原本無異。
如不服本判決應於收受本判決後10日內向本院提出上訴書狀，上
訴書狀應敘述具體理由。上訴書狀未敘述上訴理由者，應於上訴
期間屆滿後20日內補提理由書狀於本院( 均須按他造當事人之人
數附繕本 )「切勿逕送上級法院」。
中    華    民    國   100    年    11    月    21    日
                                    書記官  陳美利
附錄本案論罪科刑法條：
毒品危害防制條例第4條：
製造、運輸、販賣第一級毒品者，處死刑或無期徒刑；處無期徒
刑者，得併科新臺幣2 千萬元以下罰金。
製造、運輸、販賣第二級毒品者，處無期徒刑或7 年以上有期徒
刑，得併科新臺幣1 千萬元以下罰金。
製造、運輸、販賣第三級毒品者，處5 年以上有期徒刑，得併科
新臺幣7百 萬元以下罰金。
製造、運輸、販賣第四級毒品者，處3 年以上10年以下有期徒刑
，得併科新臺幣3 百萬元以下罰金。
製造、運輸、販賣專供製造或施用毒品之器具者，處1 年以上7
年以下有期徒刑，得併科新臺幣1 百萬元以下罰金。
前五項之未遂犯罰之。
毒品危害防制條例第8條第1項：
轉讓第一級毒品者，處1 年以上7 年以下有期徒刑，得併科新臺
幣1 百萬元以下罰金。
附表：
┌─┬───────┬──┬───┬────────────┬────┐
│編│  物品名稱    │數量│所有人│      鑑定結果          │  備註  │
│號│              │    │      │                        │        │
├─┼───────┼──┼───┼────────────┼────┤
│一│甲基麻黃    │4瓶 │陳世偉│送驗時經檢視均為深褐色液│保管字號│
│  │              │    │      │體。                    │：100 年│
│  │              │    │      │(一)驗前總毛重3770.50 公│度安字第│
│  │              │    │      │    克（包裝玻璃瓶總重約│313 號；│
│  │              │    │      │    1636.16 公克）。    │扣押物品│
│  │              │    │      │(二)                    │清單見本│
│  │              │    │      │１、共取30.66 公克鑑定用│院卷第55│
│  │              │    │      │    罄，總餘2103.68 公克│頁      │
│  │              │    │      │    。                  │        │
│  │              │    │      │２、均檢出微量四級毒品：│        │
│  │              │    │      │    毒品先驅原料" 甲基麻│        │
│  │              │    │      │    黃" （Methylephedr│        │
│  │              │    │      │    ine）成分。         │        │
│  │              │    │      │３、均未檢出二級毒品甲基│        │
│  │              │    │      │    安非他命（Methamphet│        │
│  │              │    │      │    amine）成分。       │        │
├─┼───────┼──┼───┼────────────┤        │
│二│甲基麻黃    │1瓶 │陳世偉│送驗時經檢視為無色透明液│        │
│  │              │    │      │體。                    │        │
│  │              │    │      │(一)驗前毛重67.63 公克（│        │
│  │              │    │      │    包裝塑膠瓶重13.37 公│        │
│  │              │    │      │    克）。              │        │
│  │              │    │      │(二)                    │        │
│  │              │    │      │１、取9.43公克鑑定用罄，│        │
│  │              │    │      │    餘44.83公克。       │        │
│  │              │    │      │２、檢出微量四級毒品：毒│        │
│  │              │    │      │    品先驅原料" 甲基麻黃│        │
│  │              │    │      │    "（Methylephedrine│        │
│  │              │    │      │     ）成分。           │        │
│  │              │    │      │３、未檢出二級毒品" 安非│        │
│  │              │    │      │    他命" （Amphetamine │        │
│  │              │    │      │    ）、" 甲基安非他命" │        │
│  │              │    │      │    Methylephedrine）等 │        │
│  │              │    │      │    常見毒品成分。      │        │
│  │              │    │      │                        │        │
├─┼───────┼──┼───┼────────────┤        │
│三│甲基麻黃    │1瓶 │陳世偉│送驗時經檢視為藍色液體，│        │
│  │              │    │      │底部有白色沉澱物，合併取│        │
│  │              │    │      │樣鑑定。                │        │
│  │              │    │      │(一)驗前毛重48.50 公克（│        │
│  │              │    │      │    包裝塑膠瓶重13.37 公│        │
│  │              │    │      │    克）。              │        │
│  │              │    │      │(二)                    │        │
│  │              │    │      │１、取5.05公克鑑定用罄，│        │
│  │              │    │      │    餘30.08公克。       │        │
│  │              │    │      │２、檢出四級毒品：毒品先│        │
│  │              │    │      │    驅原料"甲基麻黃"（│        │
│  │              │    │      │    Methylephedrine）成 │        │
│  │              │    │      │    分。                │        │
│  │              │    │      │３、純度約5%。          │        │
│  │              │    │      │４、未檢出二級毒品" 安非│        │
│  │              │    │      │    他命" （Amphetamine │        │
│  │              │    │      │    ）、" 甲基安非他命" │        │
│  │              │    │      │    Methylephedrine）等 │        │
│  │              │    │      │    常見毒品成分。      │        │
├─┼───────┼──┼───┼────────────┤        │
│四│甲基麻黃    │1桶 │陳世偉│送驗時經檢視為藍色液體，│        │
│  │              │    │      │底部有白色沉澱物，合併取│        │
│  │              │    │      │樣鑑定。                │        │
│  │              │    │      │(一)驗前毛重51.43 公克（│        │
│  │              │    │      │    包裝塑膠瓶重13.37公 │        │
│  │              │    │      │    克）。              │        │
│  │              │    │      │(二)                    │        │
│  │              │    │      │１、取5.37公克鑑定用罄，│        │
│  │              │    │      │    餘32.69公克。       │        │
│  │              │    │      │２、檢出四級毒品：毒品先│        │
│  │              │    │      │    驅原料"甲基麻黃"（│        │
│  │              │    │      │    Methylephedrine）成 │        │
│  │              │    │      │    分。                │        │
│  │              │    │      │３、純度約4%。          │        │
│  │              │    │      │４、未檢出二級毒品" 安非│        │
│  │              │    │      │    他命" （Amphetamine │        │
│  │              │    │      │    ）、" 甲基安非他命" │        │
│  │              │    │      │    Methylephedrine）等 │        │
│  │              │    │      │    常見毒品成分。      │        │
├─┼───────┼──┼───┼────────────┤        │
│五│寶特瓶空瓶    │1個 │陳世偉│                        │        │
│  │              │    │      │                        │        │
│  │              │    │      │                        │        │
├─┼───────┼──┼───┼────────────┤        │
│六│鐵桶          │1個 │陳世偉│                        │        │
│  │              │    │      │                        │        │
├─┼───────┼──┼───┼────────────┼────┤
│七│門號0000000000│1支 │陳世偉│                        │保管字號│
│  │號行動電話（含│    │      │                        │：100 年│
│  │SIM卡2張）    │    │      │                        │度保字第│
├─┼───────┼──┼───┼────────────┤1512號；│
│八│海洛因殘渣袋  │6個 │陳世偉│                        │扣押物品│
│  │              │    │      │                        │清單見本│
│  │              │    │      │                        │院卷第56│
│  │              │    │      │                        │頁      │
└─┴───────┴──┴───┴────────────┴────┘